【裁判字號】    92,易,1095
【裁判日期】    920723
【裁判案由】    竊盜
【裁判全文】
臺灣板橋地方法院刑事判決                        九十二年度易字第一０九五號
    公  訴  人  臺灣板橋地方法院檢察署檢察官
    被      告  己○○
                甲○○
右列被告等因竊盜案件，經檢察官聲請以簡易判決處刑（九十一年度偵字第一三０七
八號），本院三重簡易庭認不宜以簡易判決處刑，移由本院依通常程序審理，暨移
併案審理（九十二年度偵字第五二二九號），本院判決如左：
    主  文
己○○共同攜帶兇器竊盜未遂，累犯，處有期徒刑捌月。
甲○○共同連續攜帶兇器竊盜未遂，處有期徒刑拾壹月。
扣案之鐵撬壹支及未扣案之一字型螺絲起子壹支，均沒收。
    事  實
一、己○○（原名詹俊宏）前於民國（下同）八十七年間因竊盜案件，經台灣高等法
    院於八十七年九月三十日以八十七年度上易字第五二四四號判決，判處有期徒刑
    七月確定，嗣入監服刑至八十八年八月二十八日徒刑執行完畢。甲○○則於八十
    五年間因竊盜案件，經台灣高等法院於八十五年七月三十日以八十五年度上易字
    第三八三九號判決，判處有期徒刑十月確定，嗣入監服刑至八十六年六月三十日
    縮刑期滿執行完畢（惟不構成累犯）。己○○與甲○○二人仍不知悛悔，復基於
    意圖為自己不法所有之犯意聯絡，於九十一年七月十六日凌晨一時十分許，在台
    北縣中和市○○路九十五號田倉超商前，由己○○持其所有客觀上對人之生命、
    身體、安全構成威脅，並具有危險性而堪為兇器之一字型螺絲起子一把及甲○○
    所有之鐵撬一支，正著手撬開丙○○所有置放該超商前之娃娃機（毀損部分，未
    據告訴），欲竊取娃娃機內之零錢，尚未得手之際，適有巡邏警員行經該處，發
    現上情當場查獲，並扣得上開鐵撬一支。甲○○復承前之犯意，於九十一年十月
    二十一日下午二時許，侵入戊○○位於台北縣蘆洲市○○街○段一九三巷三十二
    號四樓之住處（侵入住宅部分，未據告訴），竊取戊○○之皮包一只（內有戊○○之身分證、重機車駕駛執照、健保卡、機車行照、新台幣（下同）八百餘元、
    郵局金融卡、安泰銀行金融卡等財物），再於九十一年十一月十日下午三時三十
    分許，在台北縣樹林市○○路與三俊街口某網路咖啡店內，竊取丁○○皮包一只
    （內有丁○○之健保卡、身分證、汽車駕照、誠泰銀行信用卡、安泰銀行信用卡
    、富邦信用卡、彰化銀行提款卡、三重郵局提款卡、安泰銀行提款卡、現金四千
    七百元等財物），嗣於九十二年一月二十三日下午三時，在台北縣新莊市○○○
    路四十一號前，為警緝獲，並於其所駕駛車號為３Ｔ－３０７０號之自小客車內
    ，扣得戊○○之身分證和駕駛執照及丁○○之身分證（已遭變造）等物。
二、案經台北縣政府警察局中和分局報請台灣板橋地方法院檢察署檢察官偵查起訴暨
    移送併案審理。
    理  由
一、訊據被告己○○對於右揭竊盜犯罪事實坦承不諱，被告甲○○則矢口否認有前揭
    之竊盜犯行，辯稱：「鐵撬原本就在現場，我不是要偷竊... （戊○○和丁○○
    之身分證）是我在新莊市○○街全家便利超商外面之電話亭上面拾獲的」云云（
    見本院卷宗九十二年六月十八日訊問筆錄）。經查：（一）右揭共同竊取被害人
    丙○○所有娃娃機內零錢未遂之事實，業據被告甲○○於警詢中曾坦承在卷（見
    乙○九十一年度偵字第一三０七八號偵查卷宗之警詢筆錄），共同被告己○○於
    偵查中亦陳稱：「（問：有無與甲○○共同以鐵撬撬開娃娃機錢箱？）有，我和
    甲○○一起去撬，是要拿裡面的錢，要撬時我有向林某說一些話，大概意思是二
    人要拿裡面的錢」等語（見同上偵查卷宗九十一年七月十六日偵訊筆錄），並有
    娃娃機零錢箱鑰匙遭毀損之照片三幀在卷可憑（見同上偵查卷宗第二十五至二十
    七頁），被告甲○○若非欲與被告詹炯平共同竊取娃娃機內之零錢，何需以鐵撬
    撬損零錢箱之鑰匙？而被告二人均係為警當場查獲，並扣得鐵撬一支可資佐證。
    是被告甲○○嗣後於本院調查及審理時，翻異前供，要屬飾卸之詞，委無足採。
    （二）被告甲○○竊取被害人戊○○及丁○○身分證等物之犯罪事實，亦據被害
    人戊○○及丁○○分別於警詢時指述及指認綦詳，且被告甲○○為警查獲時，於
    其所駕駛之自用小客車內，亦扣得戊○○之身分證和駕駛執照及丁○○之身分證
    等物可資佐證，被告甲○○前揭所辯顯係矯飾卸責之詞，亦不足採信。綜上所述
    ，本件事證已臻明確，被告等二人犯行洵堪認定，各應予依法論科。
二、查鐵撬及一字型螺絲起子，主要構成部分為金屬材質，並為尖銳或鈍重器具，倘
    持以揮擊或刺人，均為對人之生命、身體安全具有高度之危險性，均屬刑法上之
    「兇器」，殆無疑問。本件被告己○○與甲○○持鐵撬及一字型螺絲起子，破壞
    他人之娃娃機欲竊取其內之零錢，雖遇警查獲而未遂，惟核其所為，係犯刑法第
    三百二十一條第二項、第一項第三款之攜帶兇器竊盜未遂罪。被告二人間，有犯
    意聯絡與行為分擔，為共同正犯，被告二人已著手竊盜行為之實施，惟尚未得手
    ，為未遂犯，爰依刑法第二十六條前段規定，按既遂犯之刑度減輕其刑。又被告
    甲○○竊取被害人戊○○及丁○○身分證等財物，核係犯刑法第三百二十條第一
    項之普通竊盜罪，被告甲○○所犯攜帶兇器竊盜未遂罪與二次普通竊盜罪間，時
    間緊接，所犯構成要件相同，顯係基於概括犯意為之，應依連續犯論以一罪，並
    依法加重其刑，爰依法先加後減輕其刑。被告己○○前有如事實欄所示之論罪科
    刑執行情形，有台灣高等法院被告全國前案紀錄表一份在卷可考，其於有期徒刑
    執行完畢後之五年以內，再犯有期徒刑以上之本罪，為累犯，應依法加重其刑，
    爰依法亦先加後減輕其刑。爰審酌被告二人為貪圖私利，竟攜帶兇器著手破壞他
    人之物欲竊取財物供己花用，被告甲○○又連續偷竊他人財物，非但使被害人無
    端蒙受損失及不便，危害社會治安亦屬非輕，再衡以被告二人之前科素行、犯罪
    手段、所生危害及犯罪後分別坦承及否認犯行等一切情狀，各量處如主文所示之
    刑，以示懲儆。
三、至扣案之鐵撬一支及未據扣案之一字型螺絲起子一支，分別為被告甲○○及詹炯
    平所有，供其二人共犯上開攜帶兇器竊盜罪所用之物，業據被告詹炯平供明在卷
    ，而一字型螺絲起子雖未據扣案，惟並無證據證明業已滅失，爰均依刑法第三十
    八條第一項第二款規定宣告沒收。
據上論斷，應依刑事訴訟法第二百九十九條第一項前段，刑法二十八條、第五十六條
、第三百二十一條第二項、第一項第三款、第三百二十條第一項、第四十七條、第二
十六條前段、第三十八條第一項第二款，判決如主文。
本案經檢察官楊四猛到庭執行職務
中      華      民      國      九十二      年    七    月    二十三    日
                                    臺灣板橋地方法院刑事第二庭
                                        法  官  陳  靜  茹
右正本證明與原本無異。
如不服本判決，應於判決送達後十日內，向本院提出上訴狀。
                                        書記官  廖  美  紅
中      華      民      國      九十二      年    七    月     三十     日
附錄本案論罪科刑法條全文
刑法第三百二十條第一項（普通竊盜罪）
意圖為自己或第三人不法之所有，而竊取他人之動產者，為竊盜罪，處五年以下有期
徒刑、拘役或五百元以下罰金。意圖為自己或第三人不法之利益，而竊佔他人之不動
產者，依前項之規定處斷。
刑法第三百二十一條
犯竊盜罪而有左列情形之一者，處六月以上、五年以下有期徒刑：
一  於夜間侵入住宅或有人居住之建築物、船艦或隱匿其內而犯之者。
二  毀越門扇、牆垣或其他安全設備而犯之者。
三  攜帶兇器而犯之者。
四  結夥三人以上而犯之者。
五  乘火災、水災或其他災害之際而犯之者。
六  在車站或埠頭而犯之者。
前項之未遂犯罰之。


司法院資訊處製作；財團法人民間司法改革基金會備份。
